【裁判字號】    92,家聲,34
【裁判日期】    921231
【裁判案由】    
【裁判全文】
臺灣雲林地方法院民事裁定  九十二年度家聲字第三四號
    聲  請  人  復華商業銀行股份有限公司
    法定代理人  丙○○
    代  理  人  乙○○
    相  對  人  丁○○
右聲請人聲請選任被繼承人甲○○之遺產管理人事件，本院裁定如左：
    主      文
選任丁○○為被繼承人甲○○之遺產管理人。
准對被繼承人甲○○（男、民國五十八年五月二十日出生，生前住雲林縣大埤鄉○○
村○鄰○○路九一號，於民國九十一年八月三十日死亡）之繼承人為承認繼承之公示
催告。
被繼承人甲○○之繼承人，應自前項公示催告最後登載新聞紙之日起，壹年內承認繼
承。上述期限屆滿，無繼承人承認繼承時，被繼承人甲○○之遺產，於清償債權，並
交付遺贈物後，如有賸餘即歸屬國庫。
程序費用由被繼承人甲○○之遺產負擔。
    理      由
一、按繼承開始時，繼承人有無不明，而無親屬會議或親屬會議未於一個月內選定遺
    產管理人者，利害關係人得聲請法院選任遺產管理人，並由法院依公示催告程序
    ，定六個月以上之期限，公告繼承人，命其於期限內承認繼承；又先順序繼承人
    均拋棄其繼承權時，由次順序之繼承人繼承，其次順序繼承人有無不明或第四順
    序之繼承人均拋棄其繼承權者，準用關於無人承認繼承之規定，民法第一千一百
    七十七條、第一千一百七十八條第一項、第二項、第一千一百七十六條第六項分
    別定有明文。
二、本件聲請意旨略以：被繼承人甲○○，原住雲林縣大埤鄉○○村○鄰○○路九一
    號，於民國九十一年八月三十日死亡，其生前邀相對人丁○○（即甲○○之前配
    偶）為連帶保證人，而向聲請人借款本金新台幣（下同）一百八十萬元。嗣清償
    期限屆滿，迄未清償完畢。而被繼承人甲○○之各順序繼承人均拋棄其繼承權，
    為此依民法第一千一百七十八條第二項之規定，聲請本院選定甲○○之前配偶丁
    ○○為其遺產管理人等語。
三、經查，聲請人主張之上開事實，已據其提出借據影本二紙、土地及建物登記謄本
    影本各一份、本院對被繼承人甲○○之繼承人拋棄繼承准予備查文件（本院依職
    權調閱本院九十一年度繼字第三三一、三三六號、及九十二年度繼字第九、十二
    、十三、十四、五十五號拋棄繼承文件）等物為證，足資證明被繼承人甲○○之
    遺產，確屬無人承認繼承之狀態，參以本件並未有經親屬會議選定遺產管理人之
    資料，是聲請人聲請本院選定遺產管理人，尚無不合。爰選任丁○○為被繼承人
    甲○○之遺產管理人，並依法為承認繼承之公示催告。
四、依非訟事件法第八條第一項，裁定如主文。
中      華      民      國    九十二    年     十二     月    三十一    日
                                    臺灣雲林地方法院家事法庭
~B法      官  林秋火
右為正本係照原本作成。
如對本裁定抗告須於裁定送達後十日內向本院提出抗告狀。
中      華      民      國    九十二    年     十二     月    三十一    日
~B法院書記官  林豐民


司法院資訊處製作；財團法人民間司法改革基金會備份。
